# 视同销售业务的附加税账务处理

提问人：金宝 妈 咪 时间：2023-03-24 12:47:37
请教陈老师：
公司销售部门、研发部门领用自产产品用于市场营销、研发活动，领用的自产产品视同销售缴纳增值税、城市维护建设税及教育费附加时，账务处理：
1. 增值税销项税额计入销售费用、研发费用；
2. 按计提的增值税销项税额计算城市维护建设税及教育费附加（不考虑计提的增值税销项税后期的进项税抵扣的影响）也计入销售费用、研发费用。
请问：
1. 以上处理是否正确？
2. 同步计提的城市维护建设税及教育费附加是否应计入税金及附加科目？

回答人：chenyiwei
1 、视同销售的增值税销项税额计入销售费用和研发费用是合理的。
2 、按计提的增值税销项税额计算城市维护建设税及教育费附加（不考虑计提的增值税销项税后期的进项税抵扣的影响）应列入“税金及附加”。